【裁判字號】    99,易,16
【裁判日期】    990209
【裁判案由】    傷害
【裁判全文】
臺灣板橋地方法院刑事判決                99年度易字第16號
公  訴  人  臺灣板橋地方法院檢察署檢察官
被      告  乙○○
上列被告因傷害案件，經檢察官提起公訴（98年度偵字第29603
號），由本院裁定改依簡式審判程序審理，並判決如下：
    主  文
乙○○傷害人之身體，處拘役肆拾日，如易科罰金，以新臺幣壹
仟元折算壹日。
    事  實
一、乙○○因懷疑鄰居甲○○之媳婦阮氏金鸞拾獲其掉落於社區
    電梯內之現金新臺幣（下同）2800元後，僅持其中1200元交
    由警衛室處理，而將所餘款項1600元侵占入已，乃於民國98
    年10月13日上午6 時許，前往臺北縣新莊市○○路○ 段125
    號1 樓前，找在該處經營麵攤之阮氏金鸞理論，進而與在一
    旁之甲○○發生爭執，詎乙○○竟基於傷害之犯意，以徒手
    推甲○○之身體，造成甲○○重心不穩而倒地，並撞及身後
    之瓦斯桶，致受有左膝下8x3 公分及5x5 公分瘀傷、左踝
    1.5 公分x1.5公分瘀傷、右膝4 公分x2公分瘀傷之傷害。
二、案經甲○○訴由臺北縣政府警察局新莊分局報告臺灣板橋地
    方法院檢察署檢察官偵查起訴。
    理  由
一、上開犯罪事實，業經被告乙○○於本院審理中坦承不諱，核
    與告訴人甲○○於警詢時及偵查中所指述之情節大致相符，
    並經證人阮氏金鸞於偵查中證述明確，此外復有行政院衛生
    署台北醫院診斷證明書1 份附卷可資佐證，足認被告自白與
    事實相符，是本件事證明確，被告犯行堪以認定，應依法論
    科。
二、核被告所為，係犯刑法第277 條第1 項之傷害罪。爰審酌被
    告先前未曾受任何罪刑之宣告，素行良好，惟於本件僅因懷
    疑其遺失之現金遭侵占，一時情緒激動，即以徒手推倒被害
    人，使之受有傷害，其動機及目的均難謂正當，惟惡性亦非
    重大，復參酌其智識程度、犯罪之手段、對被害人所生傷害
    程度、與被害人平日關係以及被告嗣於本院審理時已願據實
    坦承犯行，犯後態度尚稱良好，惟迄未能與被害人達成和解
    等一切情狀，量處如主文所示之刑，並諭知易科罰金之折算
    標準，以資儆懲。
三、末按「除被告所犯為死刑、無期徒刑、最輕本刑為3年以上
    有期徒刑之罪或高等法院管轄第1審案件者外，於前條第1項
    程序進行中，被告先就被訴事實為有罪之陳述時，審判長得
    告知被告簡式審判程序之旨，並聽取當事人、代理人、辯護
    人及輔佐人之意見後，裁定進行簡式審判程序。」刑事訴訟
    法第273條之1第1項定有明文。查本件被告所犯上開刑法第
    277條第1項之罪，其法定刑並非最輕本刑為3年以上有期徒
    刑之罪，且被告於本院99年1 月26日準備程序進行中，復就
    被訴之事實為有罪之陳述，經告知被告簡式審判程序之旨，
    被告及公訴人對於本件改依簡式審判程序審理亦均表示同意
    ，是本院即依前揭刑事訴訟法規定，裁定本件進行簡式審判
    程序，附此敘明。
據上論斷，應依刑事訴訟法第273條之1第1項、第299條第1項前
段，刑法第277 條第1 項、第41條第1 項前段，刑法施行法第1
條之1 ，判決如主文。
本案經檢察官張瑞玲到庭執行職務。
中    華    民    國    99    年    2     月    9     日
                          法  官  楊仲農
上列正本證明與原本無異。
如對本判決不服，應於送達後10日內，向本院提出上訴狀。（應
抄附繕本）
                          書記官  陳香君
中    華    民    國    99    年    2     月    10    日
附錄本判決論罪科刑法律條文：
中華民國刑法第277條
(普通傷害罪)
傷害人之身體或健康者，處三年以下有期徒刑、拘役或一千元以
下罰金。
犯前項之罪因而致人於死者，處無期徒刑或七年以上有期徒刑；
致重傷者，處三年以上十年以下有期徒刑。

司法院資訊處製作；財團法人民間司法改革基金會備份。
